【裁判字號】    99,聲,620
【裁判日期】    990622
【裁判案由】    聲請具保停止羈押
【裁判全文】
臺灣嘉義地方法院刑事裁定               99年度聲字第620號
聲  請  人
即  被  告  甲○○
選任辯護人  蔡碧仲律師
            張宗存律師
            陳振榮律師
上列被告因傷害致死等案件（本院99年度訴字第438 號），聲請
具保停止羈押，本院裁定如下：
    主  文
聲請駁回。
    理  由
一、按被告及得為其輔佐人之人或辯護人，得隨時具保，向法院
    聲請停止羈押，刑事訴訟法第110 條第1 項定有明文。本件
    聲請意旨略以：被告涉嫌傷害致死案件，係發生於民國97年
    8 月間，時間已久已無羈押之迫切性，且同案被告李宏傑業
    經起訴交保，無串供逃亡湮滅證據之虞，請准予具保停止羈
    押云云。
二、被告甲○○因傷害致死等案件，經檢察官提起公訴。本院訊
    問後，以被告甲○○雖否認犯行，惟本件有共犯林義智及證
    人柯秀琴、林蓉瑩、王雅婷、江曄、林能強等人之證述，暨
    被告甲○○平日駕駛之車牌號碼5539-SU 號自用小客車於案
    發當日之行車紀錄及道路監視器影像翻拍照片、友愛路凍仔
    腳檳榔攤監視錄影翻拍畫面照片、內政部警政署刑事警察局
    鑑驗書等證據在卷足稽，足認被告甲○○涉犯刑法第302 條
    第1 項剝奪他人行動自由罪、第277 條第2 項前段傷害致人
    於死罪之犯罪嫌疑重大。另查，甲○○自承本件案發後即聽
    從共犯林晉榮之建議逃亡，且於本件偵查中之97年12月10日
    經檢察官通緝，至99年3 月25日始為警緝獲，有逃亡之事實
    ；本件起訴書所載共犯除林義智、李宏傑現由本院另案審理
    外，其餘3 名共犯陳志豪、林晉榮、陳嘉銘均由檢察官通緝
    中，尚未到案，參以本件被告甲○○與業已到案之共犯李宏
    傑等人就相關犯罪事實之供述不一，在逃之共犯林晉榮復曾
    於案發後要求被告甲○○逃匿，共犯陳嘉銘則曾於97年至98
    年4 月間與被告甲○○共同涉犯組織犯罪條例、恐嚇、重利
    等罪（現由臺灣板橋地方法院檢察署偵查中），顯見被告甲
    ○○與相關共犯之關係密切、彼此利害與共，有事實足認被
    告甲○○有勾串共犯之虞；被告甲○○所涉犯之刑法第277
    條第2 項前段傷害致人於死罪，係最輕本刑為5 年以上有期
    徒刑之重罪；有刑事訴訟法第101 條第1 項第1 、2 、3 款
    所定羈押原因。因被告甲○○否認犯罪，審理中有傳喚相關
    共犯、證人到庭交互詰問之必要，非予羈押，顯難進行審判
    ，有羈押之必要，而裁定自99年6 月8 日起執行羈押，並禁
    止接見通信在案。
三、被告雖以前揭理由聲請具保停止羈押，惟法院應否准許具保
    停止羈押之聲請，首應審酌有無刑事訴訟法第114 條所定不
    得駁回具保聲請之事由，次應審酌羈押被告之原因是否繼續
    存在，以及有無羈押之必要性。經查：
(一)按「羈押之被告，有下列情形之一者，如經具保聲請停止羈
    押，不得駁回︰1.所犯最重本刑為3 年以下有期徒刑、拘役
    或專科罰金之罪者。但累犯、常業犯、有犯罪之習慣、假釋
    中更犯罪或依第101 條之1 第1 項羈押者，不在此限。2.懷
    胎5 月以上或生產後2 月未滿者。3.現罹疾病，非保外治療
    顯難痊癒者。」刑事訴訟法第114 條定有明文。本件被告甲
    ○○所涉犯者為刑法第302 條第1 項、第277 條第2 項前段
    之罪，均非屬法定最重本刑為3 年以下有期徒刑、拘役或專
    科罰金之罪，且無證據足認被告甲○○有現罹疾病，非保外
    治療顯難痊癒等情況，尚難認有前引刑事訴訟法第114 條所
    定不得駁回具保聲請之事由存在。
(二)另查：
 1、本件於97年8 月20日案發後，被告甲○○即逃匿無蹤，經檢
    察官於97年12月10日發佈通緝，迄至99年3 月25日始為警緝
    獲，其間被告甲○○並曾因毀損、傷害等案件，經臺灣臺北
    地方法院檢察署、臺灣板橋地方法院檢察署於98年間先後發
    佈通緝，有臺灣高等法院被告全國通緝紀錄表、嘉義市政府
    警察局第一分局通緝案件報告書在卷足稽，其有逃亡之事實
    甚明。
 2、又本件起訴書所載共犯，除林義智、李宏傑經檢察官先後提
    起公訴，現由本院另案審理外，其餘3 名共犯陳志豪、林晉
    榮、陳嘉銘均仍由檢察官通緝中，尚未到案等情，有林義智
    、李宏傑、陳志豪、林晉榮、陳嘉銘等人之臺彎高等法院被
    告前案紀錄表、全國通緝紀錄表附卷可參；被告甲○○復於
    偵查中自承其係於案發後聽從共犯林晉榮之建議逃亡，共犯
    陳嘉銘則曾於97年至98年4 月間與被告甲○○共同涉犯組織
    犯罪條例、恐嚇、重利等罪，有臺北縣政府警察局刑事案件
    移送書附卷可佐，堪認被告甲○○與共犯林晉榮、陳嘉銘等
    人之關係密切，有事實足認其有勾串共犯之虞。
 3、此外，被告甲○○涉犯之刑法第277 條第2 項前段傷害致人
    於死罪，係法定最輕本刑為7 年有期徒刑之重罪，依趨吉避
    凶、脫免刑責、不甘受罰之基本人性，被告甲○○逃匿以規
    避後續審判程序進行及刑罰執行之可能性甚高。本件目前仍
    在審理中，因被告甲○○否認犯行，有傳喚相關共犯及證人
    到庭行交互詰問之必要，僅命被告甲○○具保，實不足以確
    保日後審判程序之賡續進行與刑之執行。至被告甲○○雖主
    張同案被告李宏傑業經起訴交保云云，惟查，李宏傑前經檢
    察官以98年度偵緝字第379 號等提起公訴後，復於本院審理
    中逃匿無蹤，經本院於99年2 月5 日發佈通緝，嗣為警緝獲
    ，而於99年6 月4 日入監執行另案，現由本院以99年度訴緝
    字第32號案件審理中等情，有李宏傑之臺彎高等法院被告前
    案紀錄表、全國通緝紀錄表在卷足稽，益徵僅命被告甲○○
    具保，顯不足以確保日後審判程序之賡續進行。
四、綜上所述，本件仍有刑事訴訟法第101 條第1 項第1 、2 、
    3 款所定羈押原因存在，本院審酌以上各情，認依目前訴訟
    進行程度，有羈押被告甲○○之必要，尚難以具保等干預權
    利較輕之手段替代之。本件聲請為無理由，應予駁回。
五、依刑事訴訟法第121條第1項，裁定如主文。
中    華    民    國    99    年    6    月    22     日
                  刑事第三庭 審判長法  官  陳 仁 智
                                   法  官  鄭 雅 文
                                   法  官  陳 蒨 儀
以上正本證明與原本無異。
如不服本裁定，應於裁定送達後5日內向本院提出抗告狀（應附
繕本）。
中    華    民    國    99    年    6     月    22    日
                              書記官  楊 國 色

司法院資訊處製作；財團法人民間司法改革基金會備份。
